臺灣板橋地方法院刑事判決　　　　　　　 100年度易字第26號
公　訴　人　臺灣板橋地方法院檢察署檢察官
被　　　告　李信祥
上列被告因竊盜案件，經檢察官提起公訴（99年度偵緝字第2863
號），因被告於本院準備程序中就被訴事實為有罪之陳述，本院
告知被告簡式審判程序之旨，並聽取當事人之意見後，由本院裁
定改依簡式審判程序進行，判決如下：
    主  文
李信祥攜帶兇器毀壞門扇竊盜，累犯，處有期徒刑玖月。
    事  實
一、李信祥前因竊盜案件，經臺灣臺北地方法院以88年度易字第
    2283號判決判處有期徒刑6 月確定，嗣於民國89年11月2 日
    執行完畢。詎猶不知悔改，基於意圖為自己不法所有之犯意
    ，於93年4 月16日之日間某不詳時間（並無證據證明係夜間
    侵入），攜帶其所有客觀上對人之生命、身體、安全足以構
    成威脅、可供兇器使用之螺絲起子1 支（未扣案），至杜易
    霖與其友人共同承租位於新北市永和區（改制前為臺北縣永
    和市○○○路294 號4 樓之租屋處，以上開螺絲起子破壞上
    開租屋處之大門門鎖及紗窗後，隨即入內（無故侵入住宅部
    分未據告訴）竊取杜易霖所有之行動電話2 支、皮包1 個（
    內有新臺幣約5,000 元），得手後旋即逃離現場，並將上開
    竊得之行動電話2 支變賣得款花用殆盡。嗣經杜易霖發覺遭
    竊後報警處理，警方在上開租屋處房間內之木盒上採得指紋
    ，經送鑑結果與檔存之李信祥左拇指指紋相符，始循線查悉
    上情。
二、案經新北市政府警察局永和分局報告臺灣板橋地方法院檢察
    署檢察官偵查起訴。
    理  由
一、查本案被告李信祥所犯並非死刑、無期徒刑、最輕本刑為3
    年以上有徒刑之罪或高等法院管轄第一審案件，而其於準備
    程序進行中，被告先就被訴事實為有罪之陳述，經法官告知
    簡式審判程序之旨，並聽取公訴人及被告之意見後，本院認
    適宜改依簡式審判程序進行，爰依刑事訴訟法第273 條之1
    第1 項、第284 條之1 之規定，由本院裁定進行簡式審判程
    序，合先敘明。
二、上揭事實，業據被告於本院審理時坦承不諱，核與證人即被
    害人杜易霖於警詢、偵查中證述失竊情節相符，並有勘察採
    證同意書、證物清單、指紋卡片、內政部警政署刑事警察局
    93年6 月1 日刑紋字第0930107527號鑑驗書各1 份在卷可憑
    （見94年度偵字第4177號卷第9 、10、15、16頁），足認被
    告自白與事實相符，自可採為認定事實之依據，本件事證明
    確，被告上開犯行堪以認定。
三、按刑法第321 條第1 項第2 款所謂「門扇」係指門戶、窗扇
    等阻隔出入之設備而言，又所謂毀越門扇，其「越」指逾越
    而言，如係從門走入或開鎖啟門入室，均不得謂為逾越門扇
    。另毀壞「門鎖」行竊，如係附加於門上之鎖（掛鎖），其
    鎖固屬安全設備；如係鑲在鐵門上之鎖（如司畢靈鎖），即
    構成門之一部，加以毀壞，則應認係毀壞門扇，此有最高法
    院73年度臺上字第3398號、74年度臺上字第243 號、77年度
    臺上字第1130號、85年度臺上字第5433號判決足供參照。次
    按刑法第321 條第1 項第3 款之攜帶兇器竊盜罪，係以行為
    人攜帶兇器為其加重條件，此所謂兇器，其種類並無限制，
    凡客觀上足對人之生命、身體、安全構成威脅，具有危險性
    之兇器均屬之，且祗須行竊時攜帶此種具有危險性之兇器為
    已足，並不以攜帶之初有行兇之意圖為必要（最高法院79年
    度臺上字第5253號判例參照）。查被告於行竊時所攜帶之螺
    絲起子1 支，雖未扣案，惟其既足以用以破壞大門之門鎖及
    紗窗，足認其材質應甚為堅硬，持之揮擊自足以對人之生命
    、身體造成威脅，為客觀上足以傷害人生命、身體之器械，
    顯為具有危險性之兇器無訛。是核告所為，係犯刑法第321
    條第1 項第2 款、第3 款之攜帶兇器毀壞門扇竊盜罪。又被
    告有事實欄所列前揭犯罪前科紀錄，有臺灣高等法院被告前
    案紀錄表可稽，其受有期徒刑之執行完畢，5 年以內故意再
    犯本件有期徒刑以上之罪，依刑法第47條第1 項規定構成累
    犯，並應加重其刑（刑法有關累犯規定部分雖於被告行為後
    之95年7 月1 日修正施行，惟被告所為無論依修正前後之刑
    法規定均構成累犯，對其無有利或不利之情形，尚無須比較
    新舊法，而本案亦無其餘應比較適用新舊法之部分，故逕予
    適用裁判時法，最高法院97年度第1 次刑事庭會議決定意旨
    參照）。爰審酌被告不思以正當方法賺取財物，竟貪圖私慾
    ，任意竊取他人財物，所為非是，兼衡其素行、智識程度、
    犯罪動機、目的、對被害人所生財產損害程度及犯後坦承犯
    行之態度等一切情狀，量處如主文所示之刑，以資儆懲。另
    本件被告之犯罪時間雖係在96年4 月24日以前，惟被告在中
    華民國九十六年罪犯減刑條例施行前即94年4 月29日經臺灣
    板橋地方法院檢察署發佈通緝，嗣於中華民國九十六年罪犯
    減刑條例施行後之99年10月25日始緝獲，此有臺灣板橋地方
    法院檢察署94年4 月29日板檢榮偵昃緝字第1583號通緝書、
    逮捕通知書附卷可證，足見被告於上開減刑條例施行前經通
    緝，而未於該減刑條例施行後自動歸案接受審判，是依該條
    例第5 條之規定，不得減刑，附此敘明。至被告為上開犯行
    所用之螺絲起子1 支，並未扣案，復查無其他積極證據足認
    現仍存在而無滅失，且非屬違禁物或本院應義務沒收之物，
    為免造成執行困難，爰不予宣告沒收。
據上論斷，應依刑事訴訟法第273 條之1 第1 項、第299 條第1
項前段，刑法第321 條第1 項第2 款、第3 款、第47條第1 項，
判決如主文。
本案經檢察官張慶林到庭執行職務。
中    華    民    國   100    年    1     月    21    日
                  刑事第十一庭  法  官  錢衍蓁
上列正本證明與原本無異。
如不服本判決，應於判決送達後10日內敘明上訴理由，向本院提
出上訴狀 (應附繕本) ，上訴於臺灣高等法院。其未敘述上訴理
由者，應於上訴期間屆滿後20日內向本院補提理由書「切勿逕送
上級法院」。
                                書記官  劉靜慧
中    華    民    國   100    年    1     月    24    日
附錄本案論罪科刑法條全文：
中華民國刑法第321條
犯竊盜罪而有左列情形之一者，處6 月以上、5 年以下有期徒刑
：
一、於夜間侵入住宅或有人居住之建築物、船艦或隱匿其內而犯
    之者。
二、毀越門扇、牆垣或其他安全設備而犯之者。
三、攜帶兇器而犯之者。
四、結夥三人以上而犯之者。
五、乘火災、水災或其他災害之際而犯之者。
六、在車站或埠頭而犯之者。
前項之未遂犯罰之。